最高法院刑事判決　　　　　　　　　　　　　　　　八十七年度台上字第八七一號
　　上　訴　人　甲○○
　　　　　　　　乙○○
右上訴人等因偽造文書案件，不服台灣高等法院中華民國八十六年十二月五日第二審
判決（八十六年度上訴字第五一三○號，起訴案號：台灣士林地方法院檢察署八十六
年度偵字第六一二○號），提起上訴，本院判決如左：
    主  文
上訴駁回。
    理  由
一乙○○部分：
按刑事訴訟法第三百七十七條規定，上訴於第三審法院，非以判決違背法令為理由，
不得為之。是提起第三審上訴，應以原判決違背法令為理由，係屬法定要件。如果上
訴理由狀並未依據卷內訴訟資料，具體指摘原判決不適用何種法則或如何適用不當，
自應認其上訴為違背法律上之程式，予以駁回。本件上訴人乙○○上訴意旨略稱：上
訴人不知同案被告甲○○竊取被害人曹憶非之信用卡使用，侯某僅告知此卡係經授權
簽用，致上訴人不疑有他，方簽寫姓名於其上，原審認定之事實，顯有不符，又偽造
文書而行使之，本含有詐欺性質，其詐欺行為不應另行論罪，原審竟謂上訴人另牽連
觸犯詐欺得利罪，從一重偽造私文書罪處斷，於法不合等語。惟卷查原判決依憑上訴
人於警訊、第一審偵、審中，及原審審理時之自白，共犯甲○○之供述，被害人曹憶
非之指證，並有簽帳明細表一紙、簽帳單十一張附卷可稽等證據，資以認定上訴人有
共同連續行使偽造私文書，足以生損害於他人之事實（維持第一審判決，判處上訴人
有期徒刑六月），從形式上觀察，尚無任何違背法令之情形。又原審已依其調查相關
證據之結果，於判決中明其認定上訴人與甲○○共同謀議，持甲○○竊得曹憶非所
有卡號為0000000000000000號美國銀行信用卡一枚至該銀行特約商
店消費，使美國銀行陷於錯誤代為支付消費之款項，俾獲取免付價款之利益，遂共同
基於概括之犯意，於民國八十六年三月二十日、二十一日，先由上訴人在上開美國銀
行信用卡背面簽名欄偽造「曹憶非」之署押一枚，再由甲○○帶該信用卡，二人同
至俏美女兔女郎CLUB酒店，POP EYE 服飾店、東京公主酒店消費，在該三家酒店、服
飾店付費之一式三聯（第一聯持卡人存根、第二聯商店存根、第三聯收單存根）簽單
上，由上訴人偽簽「曹憶非」之署押，並將三聯式簽帳單均交由該三家酒店、服飾店
而行使之；並至GIORDANO服飾店、AIRSUPPLY 服飾店、統帥服飾店、永和市全國電子
店消費，在該四家服飾店、電子店付費之一式二聯（持卡人存根、商店存根）之ＥＤ
Ｃ簽單上，偽簽「曹憶非」之署押，並將二聯式簽帳單均交各家服飾店、電子店而行
使之，足以生損害於曹憶非，至使美國銀行陷於錯誤代為支付消費款項，而甲○○、
上訴人則受有免支付價款之利益（消費商店、金額均詳如附表所示）之證據與理由，
並說明上訴人除於警訊自白外，復於第一審偵、審中，及原審審理中為同一之供述，
足見其係知悉甲○○交付簽帳之上開美國銀行信用卡，未經持卡人曹憶非授權使用，
至為明顯，而上訴人另牽連犯詐欺得利罪，原審亦明其認定之依據，殊無所指有採
證違法，或適用法則不當之處。上訴意旨，未依卷內資料具體指摘原判決有如何不適
用法則或適用法則不當之違背法令，其上訴即屬違背法律上之程式，應予駁回。
二甲○○部分：
查第三審上訴書狀，應述上訴之理由，其未述者，得於提起上訴後十日內補提理
由書於原審法院，已逾上述期間，而於第三審法院未判決前仍未提出上訴理由書狀者
，第三審法院應以判決駁回之，刑事訴訟法第三百八十二條第一項、第三百九十五條
後段規定甚明。本件上訴人甲○○因偽造文書案件，不服原審判決，於民國八十六年
十二月二十三日提起上訴，並未述理由，迄今逾期已久，於本院未判決前仍未提出
，依上開規定其上訴自非合法，應予駁回。
據上論結，應依刑事訴訟法第三百九十五條，判決如主文。
中      華      民      國    八十七    年      三      月     十二     日
                              最高法院刑事第三庭
                                  審判長法官  蔡  詩  文
                                        法官  莊  登  照
                                        法官  洪  明  輝
                                        法官  蔡  清  遊
                                        法官  邵  燕  玲
      右正本證明與原本無異
                                              書  記  官
中      華      民      國    八十七    年      三      月     十八     日
